最高法院民事裁定                                八十八年度台簡上字第一○號
    上  訴  人  乙○○○
    被 上訴 人  甲 ○ ○
右當事人間請求給付會款事件，上訴人對於中華民國八十七年十二月一日台灣臺南地
方法院第二審判決（八十七年度簡上字第一七○號），提起上訴，本院裁定如左：
    主  文
上訴駁回。
第三審訴訟費用由上訴人負擔。
    理  由
按對於民事訴訟法第四百二十七條第二項簡易訴訟程序之第二審判決，其上訴利益逾
第四百六十六條所定之額數者，當事人僅得以其適用法規顯有錯誤為理由，逕向最高
法院提起上訴，且須經原裁判法院之許可，而該許可，以訴訟事件所涉及之法律見解
具有原則上之重要性者為限，此觀民事訴訟法第四百三十六條之二第一項、第四百三
十六條之三第一項及第二項規定自明。所謂適用法規顯有錯誤，係指原第二審判決就
其取捨證據所確定之事實適用法規顯有錯誤而言，不包括判決不備理由或理由矛盾，
及認定事實錯誤之情形在內。本件上訴人對於原第二審判決，逕向本院提起上訴，其
所持理由，無非謂：被上訴人交由證人即被上訴人之姊黃春燕用以支付會款之十三張
支票均退票，而未兌現，上訴人自得以之抵銷。且被上訴人先前未交付會款，亦不得
請求給付會款。至證人黃春燕之證言與被上訴人所稱有所不符，不足採信。足見原判
決不適用法規云云。惟查原審認定，被上訴人主張上訴人尚欠其會款新臺幣六十萬六
千九百元未付，堪予採信。而上訴人就其所辯上情，則為被上訴人所否認，證人黃春
燕亦證稱係以現金代被上訴人繳交會款等語。至上訴人所辯稱之十三張支票，則係被
上訴人之父黃士峰為上訴人之會員標得會款後，交付上訴人轉交其他「活會」會員供
作擔保，是被上訴人之「活會」會款均已繳清，而上訴人尚欠其上開會款未交付被上
訴人。從而，被上訴人本於合會之法律關係，請求上訴人給付系爭會款本息，為有理
由等情，因而將第一審所為被上訴人敗訴之判決廢棄，改判上訴人敗訴，經核並無適
用法規顯有錯誤之情形。上訴人所陳上述理由，乃原第二審判決確定事實當否問題，
要與適用法規是否顯有錯誤無涉。且本件經核亦無所涉及之法律見解，具有原則上之
重要性之情事。上訴人逕向本院提起上訴，不合民事訴訟法第四百三十六條之二第一
項及第四百三十六條之三第二項之規定，而不應許可，其上訴即難認為合法。
據上論結，本件上訴為不合法，依民事訴訟法第四百三十六條之五第一項、第九十五
條、第七十八條，裁定如主文。
中      華      民      國    八十八    年      二      月    二十五    日
                              最高法院民事第七庭
                                  審判長法官  朱  錦  娟
                                        法官  蘇  茂  秋
                                        法官  蘇  達  志
                                        法官  顏  南  全
                                        法官  葉  賽  鶯
      右正本證明與原本無異
                                              書  記  官
中      華      民      國    八十八    年      三      月       八     日
